臺灣板橋地方法院民事裁定　　　　　　　　94年度司字第51號
聲　請　人　宏傳電子股份有限公司
法定代理人　甲○○
代　理　人　葉宏基律師
右聲請人因本院94年度整字第2 號公司重整事件，聲請緊急處分
，本院裁定如左：
    主      文
自本裁定黏貼本院牌示處之日起玖拾日內，宏傳電子股份有限公
司之債權人對於該公司之債權不得行使，宏傳電子股份有限公司
對於所負債務亦不得履行；但為維持營運所必要之經常性費用債
務，及依勞動基準法規定給付員工之退休金、資遣費者，不在此
限。
自本裁定黏貼本院牌示處之日起玖拾日內，以宏傳電子股份有限
公司為債務人之破產、和解或強制執行等程序，應予停止。
自本裁定黏貼本院牌示處之日起玖拾日內，宏傳電子股份有限公
司之財產禁止移轉、變更、設定負擔或為其他處分行為。
聲請人應將本裁定刊登於國內新聞紙全國版日。
聲請人其餘聲請駁回。
    理      由
一、本件聲請意旨略以：聲請人宏傳電子股份有限公司（下稱宏
    傳公司）之股東，前因宏傳公司發生財務周轉困難，有重整
    價值，亦有更生之可能及必要，聲請人已聲請裁定重整中，
    茲因宏傳公司之債權人眾多，於重整裁定前，如宏傳公司單
    獨清償個別債權人之債務，或各個債權人分別向宏傳公司行
    使債權或進行強制執行，不僅對於全體債權人不公，且將使
    宏傳公司之整體資產分裂，有礙於宏傳公司之重整更生。惟
    宏傳公司現仍營運中，其繼續營運亦有助於將來重整之完成
    ，故為維持宏傳公司營運所必要之經常性費用債務，例如：
    水電費、電話費、動力費、郵務運輸費、保險費、租賃設備
    費、員工薪資及其依法應負擔之稅捐等費用，應不必在限制
    之列，爰依公司法第287 條第1 項第1 款、第3 款、第4 款
    規定，聲請裁定准予緊急處分等語。
二、按「法院為公司重整之裁定前，得因公司或利害關係人之聲
    請或依職權，以裁定為左列各款處分：一、公司財產之保全
    處分。二、公司業務之限制。三、公司履行債務及對公司行
    使債權之限制。四、公司破產、和解或強制執行等程序之停
    止。五、公司記名式股票轉讓之禁止。六、公司負責人，對
    於公司損害賠償責任之查定及其財產之保全處分。」，「前
    項處分，除法院准予重整外，其期間不得超過九十日；必要
    時，法院得由公司或利害關係人之聲請或依職權以裁定延長
    之；其延長期間不得超過九十日。」，公司法第287 條第1
    項、第2 項定有明文。又「依公司法第287 條第2 款、第3
    款及第5 款所為之處分，應黏貼法院牌示處，自牌示之日起
    發生效力，必要時，並得登載本公司所在地之新聞紙。」，
    非訟事件法第93條第1 項亦規定甚明。是公司法第287 條之
    規範目的，在於法院就重整之聲請應否准許，依公司法第28
    4 條、第285 條規定應先為必要之詢問及相當之調查，始能
    為准駁之裁定，法院倘不及時為各項必要之處分，而聽任利
    害關係人各謀對公司個別行使債權，致公司總財產減少，則
    聲請時尚有重整可能之公司，迄重整裁定時，可能因時移勢
    轉而失其重整之價值，將來重整計畫需就公司之全部財產加
    以統籌擬定，是裁定重整准駁前，自有先為前揭各種保全處
    分之必要。
三、本件宏傳公司聲請公司重整案，由聲請人以公司名義向本院
    聲請公司重整在案，有公司重整聲請狀、宏傳公司董事會決
    議記錄等為證，以形式上觀之，本院無從懷疑聲請人非適格
    之聲請人。又聲請人有無重整之價值及可能，尚待本院向有
    關單位為必要之詢問及相當之調查，始可決定，惟在公司重
    整裁定前，如不為緊急處分，任由宏傳公司之債權人行使權
    利，將不能達成公司重整之目的，為顧及聲請人企業之維持
    及達成公司更生之目的，並兼顧聲請人之勞工權益，是於緊
    急處分期間內，且參諸聲請人現仍營運中，其繼續營運亦有
    助於將來重整之完成，故為維持宏傳公司營運所必要之經常
    性費用債務，例如：水電費、電話費、動力費、郵務運輸費
    、保險費、租賃設備費、員工薪資及其依法應負擔之稅捐等
    費用，及依勞動基準法規定應給付公司員工之退休金、資遣
    費等，則不在上開限制範圍內；又公司破產宣告之裁定或和
    解之決議如經確定，即無從開始公司重整程序，而強制執行
    程序如已終結，亦足以影響公司財務；再按禁止公司負責人
    將公司財產為處分或設定負擔之行為，其目的係防止公司負
    責人隱匿公司財產，或特別對於某一債權人設定擔保物權，
    而影響一般公司債權人之利益，且聲請人亦聲請為此部分保
    全處分，其中不動產部分據聲請人主張均位於臺北縣中和市
    、桃園縣龍潭鄉境內（詳見附表一、二），本院依形式觀之
    ，亦無值得懷疑之處，並與重整之目的無違，揆諸上揭說明
    ，聲請人聲請緊急處分，經核洵屬必要。
四、綜上所陳，本院審酌前揭處分之期間定為90日，及依公司法
    第287 條第3 款、第5 款所為處分，應黏貼法院牌示處，自
    牌示之日起發生效力等規定，及為求本件各項處分之生效起
    點一致等情，爰裁定如主文第1 項至第3 項所示，至於逾越
    上開裁定准許部分之聲請，則應予以駁回。又聲請人營業所
    雖設在臺北縣，然因其交易往來對象不限於臺北縣境內，可
    能發生債權債務之關係人遍及全國，本件公司重整之緊急處
    分將影響聲請人全體債權人與債務人之權益，故有必要依非
    訟事件法第93條第1 項規定，除將本裁定黏貼法院牌示處外
    ，應由聲請人刊登於國內新聞紙全國版3 日公告周知，爰依
    職權裁定如主文第4 項所示。
五、依非訟事件法第93條第1 項、公司法第287 條第1 項第1 款
    、第3 款、第4 款及第2 項前段之規定，裁定如主文。
中　　華　　民　　國　　94　　年　　2 　　月　　4 　　日
                  民事第二庭    法　官　鍾啟煌
以上正本證明與原本無異
如不服本裁定，應於裁定送達後10日之不變期間內，向本院提出
抗告狀。
中　　華　　民　　國　　94　　年　　2 　　月　　4 　　日
                                書記官　李威賜
